臺灣高等法院高雄分院刑事判決　　　 100年度上易字第1081號
上　訴　人
即　被　告　陳美娥
上列上訴人因竊盜等案件，不服臺灣高雄地方法院100 年度審易
字第2554號中華民國100 年9 月9 日第一審判決（起訴案號：臺
灣高雄地方法院檢察署100 年度偵字第15666 、15705 、17550
號），提起上訴，本院判決如下：
    主  文
上訴駁回。
    事  實
一、緣顧玉山、王春志（綽號「王八」。以上二人業經原審判決
    有罪確定）共同基於意圖為自己不法所有之犯意聯絡，於民
    國（下同）100 年4 月2 日晚上10時30分許，共同騎乘向友
    人所借、不詳車牌號碼之機車，至址設高雄市○○區○○路
    1 號忠義國民小學左側圍牆，徒手竊取10片水溝蓋，得手後
    欲將上開水溝蓋載至高雄市大樹區「富盛田資源回收場」變
    賣，因上開機車沒有機油，顧玉山遂撥打電話予陳美娥，請
    其駕駛其所有、車牌號碼為YU-0395 號自小客車前來載運上
    開水溝蓋，陳美娥與朱富鈞（業經原審判決有罪確定）即基
    於共同搬運贓物之犯意聯絡，由陳美娥駕駛上開自小客車搭
    載朱富鈞於同日晚上11時30分許至高雄市大寮區與鳳山區交
    界處之產業道路，見王春志於該處等候遂停車，由王春志將
    上開10片水溝蓋陸續搬上車後，3 人遂一同前往「富盛田資
    源回收場」，至該處時，因陳美娥積欠該回收場負責人呂進
    益債務，遂由王春志、朱富鈞自行開車進去變賣，自己在外
    等候，由呂進益以新臺幣（下同）1,400 元向渠等收購上開
    水溝蓋。
二、陳美娥與吳崇誌（業經原審判決有罪確定）共同基於意圖為
    自己不法所有之犯意聯絡，於99年10月12日凌晨5 時13分許
    前某時，由陳美娥駕駛其所有、車牌號碼為X9-6753 號自小
    貨車搭載吳崇誌至高雄市○○區○○路194 號「捷克小子冷
    飲店」，於同日凌晨5 時13分許，先由吳崇誌徒手搬運林庭
    瑄所有、放置在冷飲店外之冰櫃2 座至上開車輛旁後，再與
    陳美娥一同將上開冰櫃搬上車離去。
三、陳美娥與真實姓名不詳綽號「阿賢」之成年男子，共同基於
    意圖為自己不法所有之犯意聯絡，於100 年5 月5 日晚上9
    時36分許前某時，由陳美娥駕駛其所有、車牌號碼為4237-T
    L 號自小貨車搭載「阿賢」，至高雄市○○區○○路43-50
    號旁工寮，竊取陳謝只所有、置放在工寮之不鏽鋼鐵門1 片
    、不鏽鋼流理檯1 座、鐵架1 個，並將所竊得之物搬運上車
    後離去。嗣於100 年5 月5 日晚上9 時36分許，兩人駕車載
    運上開物品至陳清俊所經營、址設高雄市○○區○○路263
    號「昱佳資源回收場」變賣時，遭現場監視畫面拍攝，經警
    循線始查獲上情。
四、案經高雄市政府警察局林園分局移送臺灣高雄地方法院檢察
    署檢察官偵查起訴。
      理  由
一、證據能力：
    按被告以外之人（包括證人、鑑定人、告訴人、被害人及共
    同被告等）於審判外之陳述雖不符刑事訴訟法第159 條之1
    至之4 等四條之規定，而經當事人於審判程序同意作為證據
    ，法院審酌該言詞陳述或書面陳述作成時之情況，認為適當
    者，亦得為證據，刑事訴訟法第159 條之5 第1 項定有明文
    。本院所引用之證據，其原屬於傳聞性質之證據，檢察官及
    被告均同意作為證據（見本院卷第30、31頁），本院審酌各
    該言詞陳述或書面陳述之作成，並無不法或不當取得之情形
    ，以之作為證據適當，依上開規定有證據能力。
二、訊據上訴人即被告陳美娥否認上開搬運贓物及竊盜犯行，辯
    稱：贓物部分，貨車是我的，但東西不是我偷的，是拜託我
    載過去的，我不知道那是贓物；竊盜部分，也都是我幫人家
    載的東西，也不是我偷的，我也沒有拿到錢云云。經查，被
    告陳美娥上開搬運贓物1 次及竊盜2 次之事實，業據其於原
    審全部坦承不諱（影印原審卷第3 頁）；且查：(一)上開事實
    一部分，並經證人即同案被告顧玉山於警詢及偵查中供稱：
    有於上開事實一之時地與王春志共同竊取水溝蓋，並請被告
    陳美娥及朱富鈞開車前往約定地方，載運所竊水溝蓋等情；
    證人即同案被告王春志於警詢供稱：有於上開事實一時地與
    顧玉山共同竊取水溝蓋等語；證人即忠義國小總務主任謝秋
    香於警詢陳稱：上開犯罪事實一案發後（警詢筆錄誤載為4
    月2 日）翌日上午8 時許，我接獲保全人員通知學校10片水
    溝蓋遭竊等情；證人即同案被告朱富鈞於偵訊時亦證稱：當
    日所搬運之物係鐵板，規格如同偵查庭桌子一半之大小等語
    。而同案被告顧玉山、王春志所犯上開竊盜罪，同案被告朱
    富鈞所犯上開共同搬運贓物罪，均經原審判決有罪確定在案
    。(二)證人即同案被告吳崇誌於警詢及偵查中均坦承於上開事
    實二所示時間、地點與被告陳美娥共同竊盜之事實，證稱：
    當日是被告陳美娥請我跟她一起去搬東西，到現場先由我將
    冰櫃推到車子旁邊，陳美娥再跟我一起搬上車，因為是三經
    半夜去搬的，我也覺得很奇怪等語；證人即「傑克小子冷飲
    店」負責人林庭瑄於警詢及偵訊時證稱：其所有之冰櫃2 個
    於上開事實二所示時地遭竊等情。(三)證人陳謝只於警詢證述
    ：其所有之不鏽鋼鐵門1 片、不鏽鋼流理檯1 座、鐵架1 個
    於上開犯罪事實三之時地遭竊；警方於100 年5 月7 日下午
    1 時許，在「昱佳資源回收場」內查獲之不鏽鋼鐵門1 片、
    不鏽鋼流理檯1 座、鐵架1 個，確實是其遭竊之物；證人即
    「昱佳資源回收場」負責人陳清俊證稱：上開犯罪事實三之
    物，係由被告陳美娥夥同一名男子駕駛車牌號碼為4237-T L
    號自小貨車至回收場變賣等情。此外，並有扣押筆錄暨扣押
    物品目錄表、贓物認領保管單各1 份、照片7 張、監視畫面
    翻拍照片6 張，足證被告於原審自白與事實相符。嗣被告於
    本院審理時否認上開犯行，而以前詞置辯，係事後卸責之詞
    ，不足採信，其有上開搬運贓物1 次及竊盜2 次之犯行均堪
    以認定，應依法論科。
三、核被告陳美娥所為，就上開事實一部分，係犯刑法第349 條
    第2 項之搬運贓物罪；就上開事實二、三等部分，均係犯刑
    法第320 條第1 項之竊盜罪。其與朱富鈞就上開事實一搬運
    贓物犯行，其與吳崇誌間就上開事實二竊盜犯行，其與真實
    姓名不詳、綽號「阿賢」之成年人間就上開事實三竊盜犯行
    ，均互有犯意聯絡及行為分擔，應論以共同正犯。被告陳美
    娥所犯上開三罪，犯意各別，行為互殊，應予分論併罰。
四、原審以被告陳美娥所犯搬運贓物、竊盜等犯行，罪證明確，
    適用刑法第28條、第320 條第1 項、第349 條第2 項、第51
    條第5 款、第41條第1 項前段、刑法施行法第1 條之1 之規
    定，審酌被告陳美娥不思以己力賺取所需，竊取他人財物，
    侵害他人之財產權，又搬運贓物，助長竊盜犯行，致令被害
    人無法順利尋回失竊物品，及其犯罪動機、目的、手段，暨
    犯罪後之態度等一切情狀，就搬運贓物罪部分，量處有期徒
    刑3 月，就竊盜罪，共2 罪部分，各處有期徒刑4 月，並定
    應執行有期徒刑10月，並均諭知如易科罰金，以新臺幣1 千
    元折算1 日。原審認事用法核無違誤，量刑亦稱允當，被告
    上訴意旨仍執前詞否認犯罪，而指摘原判決此等部分不當，
    均為無理由，應予駁回。
五、同案被告顧玉山、王春志、朱富鈞、吳崇誌等人，業經原審
    判決有罪確定並送執行在案。
據上論斷，應依刑事訴訟法第368條，判決如主文。
本案經檢察官王登榮到庭執行職務。
中    華    民    國  100     年    12    月    30    日
                  刑事第十庭    審判長法  官  陳中和
                                      法  官  蔡國卿
                                      法  官  邱永貴
以上正本證明與原本無異。
不得上訴。
中    華    民    國  100     年    12    月    30    日
                                      書記官  盧雅婷
附錄本判決論罪科刑法條：
中華民國刑法第320條
意圖為自己或第三人不法之所有，而竊取他人之動產者，為竊盜
罪，處5 年以下有期徒刑、拘役或5 百元以下罰金。
意圖為自己或第三人不法之利益，而竊佔他人之不動產者，依前
項之規定處斷。
前二項之未遂犯罰之。
中華民國刑法第349條
收受贓物者，處3年以下有期徒刑、拘役或5百元以下罰金。
搬運、寄藏、故買贓物或為牙保者，處5年以下有期徒刑、拘役
或科或併科1千元以下罰金。
因贓物變得之財物，以贓物論。